【裁判字號】    89,交上易,871
【裁判日期】    890614
【裁判案由】    過失傷害
【裁判全文】
臺灣高等法院臺中分院刑事判決              民國八十九年度交上易字第八七一號
    上  訴  人  臺灣台中地方法院檢察署檢察官
    被      告  乙○○
    選任辯護人  林家進
右上訴人因被告過失傷害案件，不服臺灣臺中地方法院中華民國八十九年二月十日第
一審判決（民國八十八年度交易字第三一六號，起訴案號：臺灣臺中地方法院檢察署
民國八十八年度偵字第一一四一八號），提起上訴，本院判決如左：
    主      文
上訴駁回。
    理      由
一、公訴意旨略以：已判處罪刑確定在卷之吳進忠於民國八十七年十二月八日下午六
    時五十分許，酒後（未經測試）駕駛車牌號碼ＮＲ－○四六一號自用小貨車內載
    王福來，沿台中縣清水鎮○○路由東往西方向行駛，途經同鎮○○路與西濱快速
    道路高架橋下道路有燈光號誌指示之交岔路欲左轉時，本應注意汽車行駛至交岔
    路口，其行進應遵守燈光號誌之指示，而依當時雖夜間無照明，但天候晴，路面
    乾燥、無缺陷及無障礙物，視距良好，又無不能注意之情形，詎其能注意，竟疏
    未注意及此，而違反燈光號誌之指示（按當時燈光號誌之指示為綠燈僅可直行，
    須待紅燈左轉箭頭指示始可左轉），猶貿然左轉。乙○○係豐原客運公司大甲站
    司機，為從事駕駛業務之人，適駕駛車牌號碼ＦＲ－五八○號之營業大客車，沿
    同鎮○○路由西往東方向駛經該交岔路口，並依燈光號誌為綠燈之指示駛出，因
    閃煞防範不及，其所駕營業大客車左前角遂與吳進忠所駕自用小貨車右前角發生
    碰撞，兩車再往前衝撞及擦撞後始停住，致王福來受有肝臟撕裂傷、右腎挫傷、
    右股骨骨折、頭部受傷、右手撕裂傷及臉面撕裂傷之傷害。
二、案經王福來訴請偵辦，因認乙○○涉犯有刑法第二百八十四條第二項前段之業務
    過失傷害罪嫌云云。
三、訊之被告乙○○固坦承其係豐原客運大甲站司機，於前開時地，其所駕營業大客
    車左前角與吳進忠所駕自用小貨車右前角發生碰撞，兩車再往前衝撞及擦撞後始
    停住，致吳進忠車內乘客王福來受傷，但矢口否認有何過失犯行，辯稱：當時伊
    以時速五十五至六十公里之正常速度且依燈光號誌為綠燈之指示行駛，因吳進忠
    駕車違反燈光號誌之指示突然駛入伊車道，使伊閃煞不及，以致兩車發生碰撞，
    伊實防範不及，應無過失云云。
四、按犯罪事實應依証據認定之，無証據不得推定其犯罪事實，刑事訴訟法第第一百
    五十四條有明文。經查本件被告乙○○於前揭時地駕駛上開營業大客車係依燈光
    號誌為綠燈之指示行駛，因被告吳進忠駕駛上開自用小貨車違反違光號誌之指示
    貿然左轉，以致兩車發生碰撞肇事等情，有現場圖及現場照片可稽；且肇事路段
    速限七十公里，有台中縣警察局道路交通事故調查報告表附表可查；又依台中縣
    警察局道路交通事故調查報告表警繪現場圖及現場照片所示，肇事後被告乙○○
    駕駛營業大客車停在其行駛車道之該交岔路口中心線安全島附近，被告吳進忠所
    駕駛自用小貨車停在被告乙○○車之右前方，而被告乙○○煞車痕分二段，起點
    自其行駛車道停止線附近至該交岔路口中心線安全島附近，左、右輪煞車距離分
    別為四‧四公尺、五‧六公尺及十二‧七公尺、十一‧八公尺，已判處罪刑確定
    在卷之同案被告吳進忠車未有煞車痕，參酌汽車煞車距離、行車速度及道路摩擦
    係數對照表可知，肇事當時被告乙○○駕車時速應在五十五至六十公里無訛，其
    並未超速行駛，則當時被告乙○○駕車既以時速五十五至六十公里之正常速度，
    依燈光號誌為綠燈之指示行為，於正通過該交岔路口時，發現對方即被告吳進忠
    駕車違反燈光號誌之指示貿然左轉駛入其行駛之車道，隨即採取煞避措施，惟仍
    無法避免本件車禍發生，以致兩車發生碰撞肇事，足証被告乙○○實防範不及，
    自難認應負過失責任。被告乙○○上開所辯，應可採信。此外又查無其他確切証
    據足認被告乙○○有何過失犯行，既無証據証明被告乙○○犯罪，所為要屬犯罪
    不能證明，原審為無罪之判決，核無不合。上訴意旨仍執陳詞，指摘原判決不當
    ，非有理由，應予駁回。
五、據上論斷，應依刑事訴訟法第三百六十八條，判決如主文。
本案經檢察官甲○○到庭執行職務。
中      華      民      國    八十九      年      六      月   十四     日
                                  臺灣高等法院臺中分院刑事第六庭
                                        審判長法  官  李  文  雄
                                              法  官  沈  應  南
                                              法  官  陳  嘉  雄
右正本證明與原本無異。
不得上訴。
                                              書記官  王  麗  英
中     華      民      國    八十九      年      六      月     十六   日
                                                                        Ａ


司法院資訊處製作；財團法人民間司法改革基金會備份。
